臺灣臺北地方法院刑事判決　　　　　　　　　　　　九十三年度易更(一)字第三號
　　公　訴　人　臺灣臺北地方法院檢察署檢察官
　　被　　　告　甲○○
　　選任辯護人　林富村律師
右列被告因違反毒品危害防制條例案件，經檢察官聲請簡易判決處刑（九十二年度偵
字第二一八七八號），本院認不宜簡易判決處刑，改依通常程序審理（九十三年度易
字第二八五號），本院判決後，經公訴人上訴於臺灣高等法院，嗣經該院判決撤銷發
回本院（九十三年度上易字第七九０號），嗣本院於準備程序中經訊問被告自白犯罪
後，並經本院合議庭裁定認為宜以簡式審判程序審理，判決如左：
    主  　文
甲○○持有第二級毒品，處有期徒刑參月，如易科罰金，以參佰元折算壹日。扣案之
第二級毒品大麻煙草肆包（總重共計柒拾點參柒公克）及大麻貳瓶（總重共計參壹點
貳伍公克），均沒收銷燬之。
    事    實
一、甲○○明知大麻係毒品危害防制條例所公告列管之第二級毒品，非經許可不得持
    有，竟於民國九十二年十月二十三日下午四時許，在其所經營位在臺北市○○○
    路獅子林大樓內攤位向真實姓名年籍不詳綽號「軟骨」之成年男子，以新臺幣四
    萬元之價格購買大麻煙草三包（總重共計六九．六五公克）而持有，旋於同日晚
    間十時許，在臺北市○○區○○路四段一三八號京華城地下一樓，與另二名真實
    姓名年籍不詳之成年男子，因形跡可疑，為警盤查，當場在其所持有之紙袋內扣
    得大麻煙草二包（總重共計六四．七三公克），並在其皮包內扣得大麻煙草一包
    （總重四．九二公克）。嗣經甲○○同意，於翌日（即二十四日）凌晨一時五十
    分許，主動帶同警方至其位在臺北縣新店市○○路一五九巷十五號四樓住處，取
    出其於同年九月間所購入施用剩餘之大麻兩瓶（總重共計三一．二五公克）及大
    麻煙草一包（總重０．七二公克）。
二、案經臺北市政府警察局松山分局報請臺灣臺北地方法院檢察署檢察官聲請簡易判
    決處刑，經本院認不宜以簡易判決處刑，改適用通常程序審理，嗣本院於準備程
    序中經訊問被告自白犯罪後，並經本院合議庭裁定認為宜以簡式審判程序審理。
    理　　由
一、右揭事實業據被告甲○○於警訊、偵查及本院審理時均自始供承不諱，此外，復
    有前揭第二級毒品大麻煙草四包（總重共計七０．三七公克）及大麻二瓶（總重
    共計三一．二五公克）扣案可佐，此有法務部調查局九十二年十二月二十五日調
    科壹字第０二０００六一六四號鑑定通知書及臺灣臺北地方法院檢察署九十三年
    一月六日公務電話紀錄各一紙附卷（見偵查卷宗第一二八頁及第一四四頁）可稽
    ，據此，堪認被告之自白核與事實相符，自得採為論罪之依據。本件事證已臻明
    確，被告右開犯行洵堪認定。
二、按被告行為後，毒品危害防制條例業於九十二年七月九日修正公布全文三十六條
    ，並自公布後六個月即九十三年一月九日施行。雖新舊法關於持有第二級毒品犯
    行之構成要件及刑度，並無任何更異之處，惟毒品危害防制條例既係全文修正，
    且毒品危害防制條例第十一條第四項增列持有達一定數量須加重處罰之要件，比
    較新舊法之結果，新法對行為人較為不利，應依刑法第二條第一項但書規定，適
    用修正前之舊法予以論處。核被告所為，係犯修正前毒品危害防制條例第十一條
    第二項之持有第二級毒品罪。爰審酌被告之犯罪動機、目的、手段、品行、智識
    程度，及尚未施用而持有第二級毒品大麻煙草三包（總重共計六九．六五公克）
    ，與其犯罪後於警訊、偵查及本院審理時均能自始坦認犯行，態度良好等一切情
    狀，量處如主文所示之刑，並諭知易科罰金之折算標準。扣案之第二級毒品大麻
    煙草三包（總重共計六九．六五公克）為查獲之毒品，應依修正前毒品危害防制
    條例第十八條第一項前段之規定，均併予宣告沒收銷燬之。至另經被告同意並主
    動帶同警方前往其住處所查獲之大麻二瓶（總重共計三一．二五）及大麻煙草一
    包（總重０．七二公克），經檢察官送請法務部調查局鑑定結果，均屬第二級毒
    品大麻無誤，有上揭鑑定通知書及公務電話紀錄各一紙在卷（見偵查卷宗第一二
    八頁及第一四四頁）可按，雖該扣案之大麻二瓶及大麻煙草一包，係被告為自己
    施用毒品之目的而購入，並於施用後所剩餘，且與其經本院所論罪科刑之單純持
    有第二級毒品犯行無直接之關聯性，惟檢察官已於聲請簡易判決處刑時將上開大
    麻二瓶及大麻煙草一包聲請本院併予宣告沒收銷燬之，且依卷附最高法院九十一
　　年台非字第六七號判決意旨所認，為避免司法資源浪費之觀點，本院仍得於判決
  　時併予宣告沒收銷燬之，故爰依修正前毒品危害防制條第十八條第一項前段規定
    ，就前開大麻二瓶及大麻煙草一包，不問屬於犯人與否，由本院併予宣告沒收銷
    燬之。
據上論斷，應依刑事訴訟法第四百五十二條、第二百七十三條之一第一項、第二百九
十九條第一項前段，修正前毒品危害防制條例第十一條第二項、第十八條第一項前段
，刑法第二條第一項但書、第十一條、第四十一條第一項前段，罰金罰鍰提高標準條
例第二條，判決如主文。
本案經檢察官蔡宏展到庭執行職務。
中　　　華　　　民　　　國　　九十三　　年　　　八　　　月　　　九　　　日
                                臺灣臺北地方法院刑事第七庭
                                    法  官  蔡正雄
右正本證明與原本無異。
如不服本判決，應於判決送達後十日內向本院提出上訴狀（應抄附繕本）。
                                    書記官  葉潔如
中　　　華　　　民　　　國　　九十三　　年　　　八　　　月　　　十　　　日
附錄本案論罪科刑所依據之法條：
修正前毒品危害防制條例第十一條
持有第一級毒品者，處三年以下有期徒刑、拘役或新臺幣五萬元以下罰金。
持有第二級毒品者，處二年以下有期徒刑、拘役或新臺幣三萬元以下罰金。
持有專供製造或施用毒品之器具者，處一年以下有期徒刑、拘役或新臺幣一萬元以下
罰金。
